# 资产负债表日如何确定

提问人：有山有水 时间：2019-04-25 16:00:10
鉴于 1 、资产负债表日是指结账日期，即指结账和编制资产负债表的日期，通常指会计年度末和会计中期期末。中期是指短于一个完整的会计年度的报告期间，包括月度、季度和半年度。
2 、资产负债表日，存货采用成本与可变现净值孰低计量，按照单个存货成本高于可变现净值的差额计提存货跌价准备。
3 、资产负债表日，外币货币性项目采用资产负债表日即期汇率折算，因汇率不同而产生的汇兑差额，除与购建符合资本化条件资产有关的外币专门借款本金及利息的汇兑差额外，计入当期损益
4 、资产负债表日对其他金融资产的账面价值进行检查，有客观证据表明金融资产发生减值的，计提减值准备......
问题：如企业按月度做为资产负债表日做了上述计提减值等的工作，年度时审计时，与年末一次计提减值准备等金额等对财务的影响是不一样的。即对资产负债日时点的确认不同，产生的影响不同。如何界定与处理，相关的依据是什么？

回答人：chenyiwei
根据《企业会计准则第 32 号——中期财务报告》第十二条规定：“中期会计计量应当以年初至本中期末为基础，财务报告的频率不应当影响年度结果的计量。”
理论上，对那些可转回的减值准备而言，在月末计提和在年末计提，不影响年末的资产计量，只是影响利润表上项目之间的重分类（如 “资产减值损失‘和” 营业成本 “之间）。但对于那些” 不可转回 “或者” 不可通过损益转回 “的减值准备而言，在月末计提和在年末计提导致的年末资产计量结果是不一样的。对此在 IFRS 下有一个专门的解释公告（IFRIC 10）对此予以解释。
一般要求是：至少应在需要对外报送财务报告的中期资产负债表日（如上市公司为季度末）执行完整的结账程序，包括对减值准备的调整。